Minutes et répertoires du notaire Dominique CAMUSET, 24 avril 1728 - 3 décembre 1748 (étude XXVI)
Archives nationales
- Minutes de Dominique CAMUSET, janvier 1728 - 1748; MC/ET/XXVI/347 - MC/ET/XXVI/443
  - Minutes. 1748, août - septembre, août - septembre 1748; MC/ET/XXVI/442; registre
    - Dépôt de procuration de la veuve de Jean Delamotte, seigneur d'Orsonville, intendant des bâtiments du roi, et concernant Philippe Robert Delamotte, intendant des bâtiments du roi, demeurant à Versailles., 3 septembre 1748; MC/ET/XXVI/442
      procuration; Versailles (Yvelines); Delamotte, Jean; Delamotte, Philippe Robert; intendant des bâtiments (Ancien Régime)
    - Vente par la veuve de Jean Delamotte, intendant des bâtiments du roi, et concernant Philippe Robert Delamotte, intendant des bâtiments du roi, demeurant à Versailles., 16 septembre 1748; MC/ET/XXVI/442
      acte de vente; Versailles (Yvelines); Delamotte, Jean; Delamotte, Philippe Robert; intendant des bâtiments (Ancien Régime)
  - Minutes. 1748, octobre - décembre, octobre - décembre 1748; MC/ET/XXVI/443
    1748, octobre à 27 novembre: actes passés par-devant Dominique Camuset.
    1748, 30 novembre au 3 décembre: actes signés par Richard Jarry, notaire substituant.
    1748, 3 au 31 décembre: actes passés par-devant Nicolas Mathis.
    - Mille (Simon) marchand tapissier rue Geoffroy l'Asnier § bail de meubles, 31 octobre 1748; MC/ET/XXVI/443
      bail; Mille, Simon
    - Bertrand (François) maître maçon Cloître Saint Nicolas du Louvre § quittance, 4 novembre 1748; MC/ET/XXVI/443
    - Godefroy (François), maître peintre doreur, rue Philippeaux § Quittance, 4 novembre 1748; MC/ET/XXVI/443
    - Lacour (Pierre) maître serrurier rue Froidmanteau § quittance, 4 novembre 1748; MC/ET/XXVI/443
    - Frechot (Pierre) entrepreneur de bâtiments rue Charonne § comptes, 30 novembre 1748; MC/ET/XXVI/443
- Répertoire(s) de Dominique CAMUSET, 24 avril 1728 - 27 novembre 1748; MC/RE/XXVI/7 - MC/RE/XXVI/8
  - Répertoire. 1728, 24 avril - 1737, 24 avril 1728 - 1737; MC/RE/XXVI/7
    Informations concernant le classement et la cotation:
    Le niveau inférieur de description, quand il existe, correspond aux mentions d'actes contenues dans le répertoire. Parmi celles-ci, certaines peuvent y être décrites, de manière plus ou moins détaillée. Pour consulter l'acte proprement dit, il convient de rechercher la cote au niveau des articles (registre ou liasse) des minutes du notaire (cote de type 'MC/ET').
  - Répertoire. 1738, janvier - 1748, 27 novembre, janvier 1738 - 27 novembre 1748; MC/RE/XXVI/8